【裁判字號】    97,簡上,401
【裁判日期】    970716
【裁判案由】    違反著作權法
【裁判全文】
臺灣桃園地方法院刑事判決             97年度簡上字第401號
上  訴  人
即  被  告  甲○○
                    國民
上列上訴人因違反著作權法案件，不服本院桃園簡易庭於中華民
國97年4月23日所為97年度桃簡字第1041號第一審刑事簡易判決
（聲請簡易判決處刑案號：97年度偵字第4760號），提起上訴，
本院管轄之第二審合議庭判決如下：
    主  文
上訴駁回。
甲○○緩刑貳年。
    事實及理由
一、本案經本院審理結果，認第一審以被告甲○○違反著作權法
    第九十二條之罪，處拘役一十日，如易科罰金，以新臺幣一
    千元折算一日。原審判決之認事用法及量刑均無不當，應予
    維持，並引用第一審判決書記載之事實。
二、上訴意旨（略以）：上訴人業已於九十七年四月三十日以四
    萬元與告訴人達成和解，並請告訴人陳報撤回告訴，惟和解
    後即收到判決，爰依法提起上訴，懇請貴院念及上訴人已積
    極和解並為初犯，撤銷原判另為適法判決等語。
三、按法官於有罪判決中，究應如何量處罪刑，抑或是否宣告緩
    刑等，均為實體法賦予審理法官裁量之刑罰權事項，法官行
    使此項裁量權，自得依據個案情節，參諸刑法第五十七條所
    定各款犯罪情狀之規定，於該法定刑度範圍內，基於合義務
    性之裁量，量處被告罪刑；至是否為緩刑之宣告，亦應形式
    上審究是否符合刑法第七十四條所定前提要件，並實質上判
    斷被告所受之刑，是否有以暫不執行為適當之情形等要件。
    質言之，法官為此量刑或緩刑宣告之裁量權時，除不得逾越
    法定刑或法定要件外，尚應符合法規範之體系及目的，遵守
    一般有效之經驗及論理法則等法原則，亦即應兼顧裁量之外
    部及內部性，如非顯然有裁量逾越或裁量濫用之違法情事，
    自不得任意指摘為違法，此亦為最高法院歷年多起判例所宣
    示之原則（參見最高法院八十年台非字第四七三號判例、七
    十五年台上字第七０三三號判例、七十二年台上字第六六九
    六號判例、七十二年台上字第三六四七號判例等）。本院以
    為，量刑或緩刑宣告與否之裁量權，乃憲法所保障法官獨立
    審判之核心，法院行使此項裁量權，亦非得以任意或自由為
    之，仍應受一般法律原理原則之拘束，即仍須符合法律授權
    之目的、法律秩序之理念、國民法律感情及一般合法有效之
    慣例等規範，尤其應遵守比例原則及平等原則之意旨，否則
    即可能構成裁量濫用之違法（另參見最高法院八十六年度台
    上字第七六五五號判決）。亦即如非有裁量逾越或裁量濫用
    之明顯違法情事，自不得擅加指摘其違法或不當，即使上級
    法院對下級法院裁量權之審查，亦應同此標準，此不僅在保
    障法官不受任何制度外之不當干涉，更保障法官不受制度內
    的異質干涉，此方符憲法第八十條所宣示獨立審判之真義，
    附此敘明。
四、訊據被告對於上述事實坦承不諱，對於證人審判外陳述之證
    據能力亦不爭執，經核與證人之指證相符，被告犯行堪以認
    定。經查原審判決已審酌被告並無前科，及其犯罪動機、目
    的、犯罪手段、犯罪所生之損害，又被告於原審判決前未能
    與告訴人達成和解，被告於犯罪後坦承犯行等一切情狀，於
    法定刑三年以下有期徒刑、拘役或科或併科罰金之範圍內，
    量處被告拘役一十日，並諭知易科罰金之折算標準，且未宣
    告緩刑，尚符憲法比例原則及平等原則之要求，原審刑罰裁
    量權之行使並無違法不當之處。上訴意旨以其已積極和解並
    為初犯，應撤銷原判更為適法判決等語指摘，惟原審判決前
    上訴人與告訴人未達成和解，且告訴人亦未撤回告訴，上訴
    顯無理由，原判決認事用法及量刑又無違法或不當之處，依
    法應予駁回。惟查被告前無犯罪之紀錄，更未受過有期徒刑
    以上刑之宣告，有臺灣高等法院被告前案紀錄表一件附卷可
    查。被告於本院審判期間始終坦承犯行，且積極與告訴人及
    被害人達成和解，同意賠償告訴人即被害人新臺幣四萬元，
    並已給付完畢，有和解書一件附卷可證，告訴人並表示願給
    被告一次機會，檢察官對於是否併宣告被告緩刑，亦未表示
    反對意見，本院信被告經此次刑之教訓，當知有所警惕，而
    無再犯之虞。是本案無論自一般或特別預防之刑罰考量目的
    ，均認原審簡易判決所宣告之刑，以暫不執行為適當，爰併
    諭知緩刑二年，予被告自新之機會。
據上論斷，應依刑事訴訟法第四百五十五條之一第三項、第三百
六十八條、第三百七十三條，刑法第七十四條第一項第一款，判
決如主文。
本案經檢察官鍾雅蘭到庭執行職務。
中    華    民    國    97    年    7     月    16    日
                        臺灣桃園地方法院刑事第六庭
                            審判長法  官  黃  梅  淑
                                  法  官  黃  翊  哲
                                  法  官  錢  建  榮
以上正本證明與原本無異。
不得上訴。
                                  書記官  李  玉  華
中    華    民    國    97    年    7     月    16    日


司法院資訊處製作；財團法人民間司法改革基金會備份。
